臺灣臺南地方法院刑事判決　　　　　　　 94年度訴字第634號
公　訴　人　臺灣臺南地方法院檢察署檢察官
被　　　告　甲○○　男　22歲.
上列被告因毒品危害防制條例案件，經檢察官提起公訴（94年度
毒偵字第914號、毒偵緝字第135號），暨移送併辦（94年度毒偵
字第1425號、第1459號、第1495號），被告於準備程序中為有罪
之陳述，本院裁定進行簡式審判程序，判決如下：
    主  文
甲○○連續施用第一級毒品，累犯，處有期徒刑壹年，扣案第一
級毒品海洛因一包（淨重零點零玖公克），沒收銷燬之，注射針
筒肆支、毒品分裝匙貳支，沒收。又連續施用第二級毒品，累犯
，處有期徒刑陸月，扣案第二級毒品安非他命一包（含袋重零點
貳公克），沒收銷燬之，玻璃球壹個、塑膠吸管、毒品分裝匙各
貳支，均沒收。應執行有期徒刑壹年肆月，扣案第一級毒品海洛
因一包（淨重零點零玖公克）、第二級毒品安非他命一包（含袋
重零點貳公克），沒收銷燬之，注射針筒肆支、毒品分裝匙貳支
、玻璃球壹個、塑膠吸管貳支，均沒收。
    事  實
一、甲○○前因懲治盜匪條例案件，經本院判處有期徒刑三年八
    月確定，於民國92年 5月27日縮短刑期執行完畢，猶不知悔
    改。又因施用毒品，經送觀察勒戒、強制戒治，於90年 9月
    28日戒治期滿，詎猶未戒除毒癮，於強制戒治執行完畢五年
    內，復基於施用第一級毒品，及第二級毒品之概括犯意，自
    93年10月間起至94年 4月27日止，連續多次在臺南市○○街
    等處，施用第一級毒品海洛因，另自94年 1月16日為警採尿
    往前回溯四日內起至94年 4月27日止，連續多次在臺南市○
    ○街等處，施用第二級毒品安非他命。嗣分別於(一)93年10月
    26 日21時許，在臺南市○○路○段703巷14號「雙響炮電子
    遊藝場」為警查獲，並扣得注射針筒一支。(二)94年1月16日1
    4時30分許，為警在臺南市○○路○段702巷 2號空屋內查獲
    ，並扣得注射針筒二支。(三)94年4月5日20時30分許，在臺南
    市○○路與和緯路口，為警查獲，並扣得第一級毒品海洛因
    、第二級毒品安非他命各一包、注射針筒一支、安非他命吸
    食器玻璃球一個、塑膠吸管二支、毒品分裝匙二支。(四)94年
    4月4日14 時30分許，經其同意採尿送驗後查獲。(五)94年4月
    28日9時30分，為警依法採尿送驗後查獲。
二、案經臺南市警察局第二分局、第六分局報告臺灣臺南地方法
    院檢察署檢察官偵查起訴。
    理  由
一、上開犯罪事實有下列證據足資證明：
  (一)被告自白。
  (二)送驗尿液年籍對照表五紙、臺南市衛生局93年11月9日（煙）
    南市衛驗字第 931072號檢驗成績書、94年1月20日（煙）南
    市衛驗字第 940021號檢驗成績書、長榮大學94年4月22日確
    認報告二紙、94年5月19日確認報告。
  (三)扣案第一級毒品海洛因一包，經法務部調查局鑑驗後，認淨
    重為0．09公克 。扣案第二級毒品安非他命一包，經臺南市
    警察局第六分局初步檢驗，認含袋重0．2公克，有有調科壹
    字第 200005508號鑑定通知書、毒品初步檢驗報告書各一紙
    在卷為憑。
  (四)扣案注射針筒四支、安非他命吸食器玻璃球一個、塑膠吸管
    二支、毒品分裝匙二支。
二、核被告所為，係犯毒品危害防制條例第10條第1項、第2項之
    罪。被告先後多次施用第一級、第二級毒品，時間緊接，方
    法相同，觸犯構成要件相同之罪，顯係基於概括犯意反覆而
    為，應依連續犯規定論以一罪，並依法加重其刑。被告施用
    毒品前，多次持有毒品之低度行為，已為施用之高度行為吸
    收，均不另論罪。被告所犯上開二罪間，犯意各別，罪名互
    異，應分論併罰。被告前因懲治盜匪條例案件，經本院判處
    有期徒刑三年八月確定，於92年 5月27日縮短刑期執行完畢
    ，有卷附被告全國前案紀錄表可按，其受有期徒刑之執行完
    畢，五年內再犯有期徒刑以上之罪，為累犯，依法遞加重其
    刑。公訴人雖未就被告於94年4月5日後施用第一、二級毒品
    之犯行提起公訴，然檢察官就犯罪事實一部起訴者，效力及
    於全部，本件未經起訴部分與起訴部分，有連續犯關係，已
    如前述，本院自應就屬裁判上一罪之他部，一併加以裁判。
    爰審酌被告犯後固已坦認犯行，態度良好，且施用毒品又屬
    自戕行為，惟被告因施用毒品，經強制戒治完畢，五年內，
    又再犯本罪，且第一次為警查獲後，又繼續施用，足認毒癮
    甚深，悔意不堅，為使被告知所警惕，遠離毒品危害等一切
    情狀，分別量處如主文所示之刑，並定應執行刑。扣案第一
    級毒品海洛因一小包（淨重0．09公克）、安非他命一小包
    （含袋重0．2公克），均依毒品危害防制條例第18條第 1項
    前段，沒收銷燬之。扣案注射針筒四支、毒品分裝匙二支，
    為被告所有供施用第一級毒品海洛因之用，玻璃球一個、塑
    膠吸管二支、毒品分裝匙二支，為被告所有供施用第二級毒
    品安非他命之用，業據被告供明在卷，均依法宣告沒收。
據上論斷，應依刑事訴訟法第299條第1項前段、第273條之1第1
項，毒品危害防制條例第10條第1項、第2項、第18條，刑法第11
條、第56條、第47條、第51條第5款、第38條第1項第2款，判決
如主文。
本案經檢察官乙○○到庭執行職務
中　　華　　民　　國　　94　　年　　7 　　月　　14　　日
　　　　　　　　　刑事第五庭    法　官　包梅真
以上正本證明與原本無異。
如不服本判決，應於收受送達後10日內向本院提出上訴書狀（應
附繕本）。
　　　　　　　　　　　　　　　　書記官  張富
中　　華　　民　　國　　94　　年　　7 　　月　　15　　日
附錄法條：
毒品危害防制條例第10條
施用第一級毒品者，處 6 月以上 5 年以下有期徒刑。
施用第二級毒品者，處 3 年以下有期徒刑。
